【裁判字號】    89,易,1944
【裁判日期】    890925
【裁判案由】    竊盜
【裁判全文】
臺灣板橋地方法院刑事判決                        八十九年度易字第一九四四號
    公  訴  人  臺灣板橋地方法院檢察署檢察官
    被      告  甲○○
右列被告因竊盜案件，經檢察官提起公訴（八十九年度偵字第九四九號），本院判決
如左：
    主  文
甲○○連續竊盜，累犯，處有期徒刑伍月。
    事  實
一、甲○○曾於民國八十四年間因偽造文書案件，經本院判處有期徒刑四月確定，復
    因麻醉藥品管理條例案件，經本院判處有期徒刑五月，嗣經高等法院駁回上訴確
    定，經定應執行有期徒刑七月，而於八十七年一月五日執行完畢，猶不知悔改，
    竟基於概括之犯意，意圖為自己不法之所有，先於八十八年十二月二十九日某時
    ，在台北縣三重市○○○路大同公園旁，見乙○○所有於同年月十八日，在台北
    縣三重市○○路一三四號前為不詳姓名之人所竊取，現為不詳人所占有監督之車
    牌號碼ＦＵＬ─六五一號（當時未懸掛車牌）之重機車之車鑰匙未取走，而乘無
    人注意之際，以遺留在機車上之鑰匙一支開啟該機車，並將之騎走而竊取之。又
    於同年十二月三十日二十時二十分許，在台北縣五股鄉○○路○段路邊，乘無人
    注意之際，徒手拆卸竊取賴蘭珍所有車牌號碼ＧＤＡ─四０五號車牌一面，得手
    後將該車牌改懸於上開竊得之車牌號碼ＦＵＬ─六五一號重機車上使用。嗣將該
    機車借予不知情之何智偉（經檢察官另為不起訴處分）騎乘，而於八十九年一月
    五日十二時許（起訴書誤載為十一時許），途經台北縣三重市○○路與大勇街口
    時，為警當場查獲，始悉上情。
二、案經台北縣警察局三重分局報請台灣板橋地方法院檢察署檢察官偵查起訴。
    理  由
一、訊據被告甲○○坦承有於右揭時、地竊取車牌號碼ＦＵＬ─六五一號重機車之事
    實，有被害人乙○○於警訊時之指述，並有台北縣警察局贓物認領保管單一紙、
    車輛竊盜、車牌失竊資料個別查詢表報表在卷可稽，被告此部分犯行洵堪認定。
    惟被告矢口否認有於右揭時、地竊取車牌號碼ＧＤＡ─四０五號之車牌一面，辯
    稱於八十八年九月二十一日前向綽號「阿華」之人借用車牌號ＧＤＡ─四０五號
    機車，而車子壞掉後，才將車牌拔起來裝在之前的那台車子（即ＦＵＬ─六五一
    號重機車）云云。經查：車牌號碼ＧＤＡ─四０五號車牌一面為賴蘭珍所有，而
    於八十八年十二月三十日二十時二十分許，在台北縣五股鄉○○路○段路邊失竊
    一節，業據賴蘭珍於警訊時指述綦詳，且賴蘭珍並證稱伊並未借用ＧＤＡ─四０
    五號車牌一面予被告，且該機車已損壞一、二年未修理等語，並有車輛竊盜、車
    牌失竊資料個別查詢報表及台北縣警察局贓物認領保管單一紙在卷可按，顯見被
    告前開所辯即非真實，應係卸責之詞，不足採信。本件事證明確，被告犯行堪以
    認定。
二、核被告所為係犯有刑法第三百二十條第一項之竊盜罪。其先後二次竊盜犯行，時
    間緊接，罪名與構成要件相同，顯係基於概括犯意而為，應依連續犯規定論以一
    罪，並加重其刑。查被告曾於八十四年間因偽造文書案件，經本院判處有期徒刑
    四月確定，復因麻醉藥品管理條例案件，經本院判處有期徒刑五月，嗣經高等法
    院駁回上訴確定，經定應執行有期徒刑七月，而於八十七年一月五日執行完畢，
    此有台灣高等法院檢察署刑案紀錄簡覆表附卷可稽，其受有期徒刑執行完畢五年
    以內再犯本件有期徒刑以上之罪，為累犯，依刑法第四十七條之規定，遞加重其
    刑。爰審酌被告之品行、犯罪之動機、目的、手段、所生損害及犯罪後之態度等
    一切情狀，量處如主文所示之刑。
據上論斷，應依刑事訴訟法第二百九十九條第一項前段，刑法第五十六條、第三百二
十條第一項、第四十七條，罰金罰鍰提高標準條例第一條前段，判決如主文。
本案經檢察官游鉦添到庭執行職務。
中      華      民      國      八十九      年    九    月    二十五    日
                                      台灣板橋地方法院刑事第三庭
                                          法  官  李  幼  妃
右正本證明與原本無異。
如不服本判決，應於判決送達後十日內，向本院提出上訴狀。
                                          書記官  強  梅  芳
中      華      民      國      八十九      年    九    月    二十六    日
附錄本案論罪科刑法條全文
刑法第三百二十條第一項
意圖為自己或第三人不法之所有，而竊取他人之動產者，為竊盜罪，處五年以下有期
徒刑、拘役或五百元以下罰金。
意圖為自己或第三人不法利益，而竊佔他人之不動產者，依前項之規定處斷。
前二項之未遂犯罰之。


司法院資訊處製作；財團法人民間司法改革基金會備份。
